臺灣桃園地方法院小額民事判決　　　　　　110年度小字第2號
原　　　告　甘興銘　
被　　　告　韋詠芳　
上列當事人間損害賠償等事件，於中華民國110 年10月19日言詞
辯論終結，本院判決如下：
    主      文
原告之訴駁回。
訴訟費用新臺幣1,000元由原告負擔。
    事實及理由
一、原告主張：原告為桃園市○○區○○路000 號4 樓住戶，被
    告為480 號5 樓住戶，被告於民國109 年4 月中旬至109 年
    11月間，日夜發出間歇或繼續性之噪音，類似扣扣聲、沖水
    流水聲、馬達運轉聲、敲打聲等，侵害原告居住安寧，造成
    原告長期失眠、無法休息，爰依民法侵權行為之規定，請求
    被告賠償精神慰撫金等語。並聲明：被告應給付原告新臺幣
    （下同）10萬元及自起訴狀繕本送達翌日起至清償日止，按
    年息5 ％計算之利息。
二、被告則以：被告於109 年8 月1 日至110 年1 月31日工作地
    點在南投市的藥局，該段期間被告在南投市租屋居住，是被
    告的兒子居住在桃園市5 樓的房屋，被告的兒子是高中生，
    早上6 點出門上課，下課後打工到晚上10點，回到家約晚上
    12點，因為5 樓是頂樓，抽水馬達在浴室門口洗手台旁邊的
    柱子，故洗澡會有馬達運轉的嗡嗡聲及開關水時會有水錘效
    應的咚咚聲，因為本棟華廈的樓地板較薄，隔音不佳，原告
    才會聽到聲音。原告必須證明被告有製造超出分貝的噪音，
    但是原告提出的錄影無法證明聲音是從被告家發出的等語置
    辯。並聲明：原告之訴駁回。
三、得心證之理由：
  ㈠按於他人居住區域發出超越一般人社會生活所能容忍之噪音
    ，應屬不法侵害他人居住安寧之人格利益，如其情節重大，
    被害人非不得依民法第195 條第1 項規定請求賠償相當之金
    額（最高法院92年台上字第164 號民事判例意旨參照）。而
    噪音係主觀性感覺，感受程度因個人身心狀況而異，故聲響
    是否屬噪音，是否已達侵害他人健康、居住安寧，其要件上
    須該噪音客觀上已超出受該噪音污染之居住社群一般人生活
    所能忍容之程度，始可屬不法侵害他人居住安寧之人格法益
    ，而得請求法院予以除去，尚不得單以個人主觀感受據以認
    定。又噪音管制法所稱之噪音，係指超過管制標準之聲音，
    為該法第3 條所明定。是依上開裁判要旨，明顯揭諸噪音之
    認定，應以是否超出「一般人社會生活所能容忍」之客觀標
    準決定，而非單憑案件當事人主觀喜惡或感受為認定。
  ㈡原告為桃園市○○區○○路000 號4 樓住戶，被告為480號5
    樓住戶，為兩造所不爭執。原告雖主張被告於民國109 年4
    月中旬至109 年11月間，日夜發出間歇或繼續性之噪音，並
    提出錄影光碟為證。然查：
    1.該光碟既為原告在家中房間或客廳所錄製含聲音之影像，
      而經本院至現場勘驗原告所住該棟華廈共5 層樓，2 至5
      樓每層有5 戶（本院卷第20頁），實無法確認影像中所發
      出之聲響即為被告及其家人在5 樓所製造的。
    2.縱認該聲響確為被告及其家人所製造，經本院於110 年10
      月19日當庭勘驗原告所提出自109 年7 月4 日至109 年11
      月15日原告認為聲音最大、干擾原告居住安寧的噪音錄影
      11則（如附表所示），其中編號1 、9 為下午3 點多，持
      續發出的聲音時間均未逾3 分鐘，此時應為一般人正常生
      活時間，而非休息時間，一般人於此時可容忍之聲響程度
      應較休息時間較高。其中編號3 、11錄影未顯示日期及時
      間，無法證明是在一般人休息時間發出的。其餘雖在晚上
      9 點以後錄製，但所發出的咚咚聲等均屬間歇性、未逾1
      分鐘，僅編號7 是連續2 分鐘的嗡嗡聲，惟無客觀機器測
      量該聲響是否已超過管制標準，故本院無法逕以原告所提
      出之光碟錄影內容，即認「被告住家所發生之聲響已超出
      一般人社會生活所能容忍之情形，而達嚴重影響他人之居
      住生活品質而情節重大，並因此侵害原告居住安寧權及健
      康權」。
四、綜上所述，原告依侵權行為之規定，請求被告給付10萬元，
    及自起訴狀繕本送達翌日起至清償日止，按年息5 ％計算之
    利息，為無理由，應予駁回。
五、本件事證已臻明確，兩造其餘攻防方法及舉證，核與判決結
    果無影響，爰不逐一論述，併此敘明。
六、訴訟費用負擔之依據：民事訴訟法第78條。並依同法第436
    條之19規定，確定訴訟費用額如主文第2 項所示。
中    華    民    國  110   年    11      月    5     日
                  民事第三庭  法  官  吳佩玲
附表、本院勘驗提出之錄影光碟內容
┌─┬────────────────────────┐
│編│勘驗內容                                        │
│號│                                                │
├─┼────────────────────────┤
│1 │畫面時間為109 年7 月23日下午3 點07分26秒。      │
│  │有約2 秒一次的咚咚聲，持續到9 分46秒。          │
│  │聲音不會很大，但是持續兩分多鐘。                │
│  │畫面是原告家房間衣櫃內鏡頭拍攝時鐘，且有收音。  │
├─┼────────────────────────┤
│2 │畫面時間為109 年6 月27日晚上11點37分53秒。      │
│  │大約從38分5 秒持續到38分54秒，有疑似搬東西發出咚│
│  │咚聲。                                          │
├─┼────────────────────────┤
│3 │畫面時間沒有時間。                              │
│  │是拍著原告家的衣櫃及衣櫃上的天花板。連續「的的的│
│  │」聲音。影片總長4 分鐘。                        │
│  │該聲音有點像是機器的聲音。                      │
├─┼────────────────────────┤
│4 │畫面時間為109 年6 月30日凌晨3點06分22秒。       │
│  │影片長度為19秒。                                │
│  │先有一聲咚的聲音，然後有一聲類似沖水「烘」的聲音│
│  │。                                              │
├─┼────────────────────────┤
│5 │畫面時間為109 年7 月4 日晚上10點39分27秒。      │
│  │影片長度為10秒。                                │
│  │中間有一聲「咚咚咚」的聲音，疑似東西掉落的聲音。│
├─┼────────────────────────┤
│6 │畫面時間為109 年7 月13日凌晨12點30分。          │
│  │影片長度為57秒。                                │
│  │中間只有兩聲嘎啦聲音。                          │
├─┼────────────────────────┤
│7 │畫面時間為109 年7 月29日晚上11點26分33秒。      │
│  │從11點27分4 秒開始有持續的嗡嗡類似機器運轉聲。  │
│  │持續到29分26秒。此聲音蠻大聲的。                │
├─┼────────────────────────┤
│8 │畫面時間為109 年7 月15日凌晨1點26分。           │
│  │1 點26分18、19秒時，有咚咚咚的聲音。            │
├─┼────────────────────────┤
│9 │畫面時間為109 年8 月24日下午3 點35分。          │
│  │3 點35分39秒到49秒有連續鑽東西的聲音，36分約20秒│
│  │開始有持續的嗡嗡聲音類似機器運轉的聲音，持續到37│
│  │分56秒。                                        │
├─┼────────────────────────┤
│10│畫面時間為109 年11月9 日晚上9 點18分50秒。      │
│  │從50秒開始有咚咚咚的連續敲打聲。                │
│  │影片長度12秒，在客廳拍攝。                      │
├─┼────────────────────────┤
│11│畫面沒有時間。                                  │
│  │是拍攝客廳到浴室門口的天花板，有「烘烘」震動聲。│
└─┴────────────────────────┘
以上為正本係照原本作成。
如不服本判決，應於送達後20日內，向本院提出上訴狀並表明上
訴理由，如於本判決宣示後送達前提起上訴者，應於判決送達後
20日內補提上訴理由書（須附繕本）。
如委任律師提起上訴者，應一併繳納上訴審裁判費。
中    華    民    國  110     年    11    月    5     日
                              書記官  龍明珠
附錄
一、民事訴訟法第436 條之24第2項：
    對於小額程序之第一審裁判上訴或抗告，非以其違背法令為
    理由，不得為之。
二、民事訴訟法第436條之25：
    上訴狀內應記載上訴理由，表明下列各款事項：
    （一）原判決所違背之法令及其具體內容。
    （二）依訴訟資料可認為原判決有違背法令之具體事實。
三、民事訴訟法第471 條第1 項：（依同法第436 條之32第2 項
    規定於小額事件之上訴程序準用之）
    上訴狀內未表明上訴理由者，上訴人應於提起上訴後二十日
    內，提出理由書於原第二審法院；未提出者，毋庸命其補正
    ，由原第二審法院以裁定駁回之。